【裁判字號】    97,訴,1729
【裁判日期】    980122
【裁判案由】    違反毒品危害防制條例
【裁判全文】
臺灣屏東地方法院刑事判決              97年度訴字第1729號
公  訴  人  臺灣屏東地方法院檢察署檢察官
被      告  甲○○
                    （現於臺灣高雄第二監獄執行中）
上列被告因違反毒品危害防制條例案件，經檢察官提起公訴（97
年度毒偵字第2008號），本院合議庭裁定改行簡式審判程序，判
決如下：
    主  文
甲○○施用第一級毒品，累犯，處有期徒刑柒月，扣案第一級毒
品海洛因貳包（驗餘淨重分別為零點壹壹玖公克、零點壹零捌公
克）沒收銷燬之；又施用第二級毒品，累犯，處有期徒刑伍月。
應執行有期徒刑拾月，扣案第一級毒品海洛因貳包（驗餘淨重分
別為零點壹壹玖公克、零點壹零捌公克）沒收銷燬之。
    事  實
一、甲○○前於民國91年間，因施用毒品案件，經本院裁定送觀
    察勒戒後，認有繼續施用毒品之傾向，復裁定送強制戒治1
    年，嗣裁定停止戒治，再裁定撤銷停止戒治，續行戒治，於
    92年8 月12日執行完畢釋放。又於97年5 月28日下午8 時許
    ，即前揭強制戒治執行完畢釋放後之5 年內，再施用第一、
    二級毒品，經本院以97年度訴字第1062號各判處有期徒刑1
    年2 月、9 月，應執行有期徒刑1 年9 月確定。另於85年間
    ，因違反麻醉藥品管理條例案件，經本院判處有期徒刑4 月
    確定；同年間，又因違反麻醉藥品管理條例、肅清煙毒條例
    案件，經本院各判處有期徒刑5 年10月、3 年3 月，應執行
    有期徒刑8 年10月確定；同年間，又因違反麻醉藥品管理條
    例案件，經本院判處有期徒刑10月確定，與上開罪刑接續執
    行之，併於90年5 月24日假釋付保護管束，嗣經撤銷假釋，
    應執行殘刑4 年10月15日，終於96年7 月16日經本院裁定減
    刑後執行完畢出監。詎仍不知戒絕，復分別基於施用第一級
    毒品海洛因、第二級毒品甲基安非他命之犯意，於97年9 月
    6 日晚上8 時許，在其位於屏東縣屏東市○○街86號7 樓之
    1 之住處房間內，以將海洛因置入針筒摻水混合後注射手臂
    血管之方式，施用海洛因1 次，隨後，以將甲基安非他命置
    入玻璃管內燒烤後吸食煙霧之方式，施用甲基安非他命1 次
    。嗣於翌（7） 日下午4 時5 分許，在屏東市○○路與公勤
    一街口為警盤查時，即主動交出海洛因2 包（驗餘淨重分別
    為0.119 公克、0.108 公克）而自首上情，再於該日下午4
    時40分許採尿檢驗。
二、案經甲○○自首由屏東縣政府警察局屏東分局報告臺灣屏東
    地方法院檢察署檢察官偵查起訴。
    理  由
一、訊據被告甲○○對上揭事實坦承不諱，核與警員黃錦春製作
    之偵查報告相符，其尿液經送驗結果，確呈甲基安非他命及
    其代謝物安非他命陽性反應、海洛因水解後之可待因、嗎啡
    陽性反應，有台灣檢驗科技股份有限公司濫用藥物尿液檢驗
    報告、尿液採證編號姓名對照表各1 份附卷可稽，扣案之白
    色粉末2 包，均檢出海洛因成分（驗餘淨重分別為0.119 公
    克、0.108 公克），有高雄市立凱旋醫院濫用藥物成品檢驗
    鑑定書1 紙在卷可憑，足見被告自白與事實相符，事證明確
    ，其犯行堪以認定。而被告曾於強制戒治執行完畢釋放後之
    5 年內再犯施用毒品之罪，有臺灣高等法院被告前案紀錄表
    可參，本件即非5 年後再犯，自應依法論科（最高法院97年
    度第5 次刑庭決議(二)參照）。
二、按海洛因係毒品危害防制條例第2 條第2 項第1 款所規定之
    第一級毒品，甲基安非他命係毒品危害防制條例第2 條第2
    項第2 款所規定之第二級毒品。核被告所為，分別係犯同條
    例第10條第1 項之施用第一級毒品罪、第10條第2 項之施用
    第二級毒品罪。其持有毒品之低度行為，為施用之高度行為
    所吸收，不另論罪。被告先後施用海洛因、甲基安非他命，
    犯意各別，行為互殊，應分論併罰之。被告前有如事實欄所
    載之罪刑執行情形，有上揭前案紀錄表可參，其受徒刑之執
    行完畢，5 年以內故意再犯有期徒刑以上之罪，均為累犯，
    應加重其刑。被告於犯罪未發覺之前，向警員黃錦春自首，
    有警員偵查報告及被告警詢筆錄在卷可佐，可見被告有悔悟
    之心，故依刑法第62條前段規定減輕其刑，並先加後減之。
    爰審酌被告因施用毒品犯行，經觀察勒戒、強制戒治，甚至
    刑之執行，猶不知戒絕，再施用毒品不輟，無視毒品對於自
    身健康之戕害及國家對於杜絕毒品犯罪之禁令，惟念其坦承
    犯行，犯後態度尚佳等一切情狀，各量處如主文所示之刑，
    再定其應執行之刑，以示懲儆。扣案之海洛因2 包，為本案
    查獲之第一級毒品，依毒品危害防制條例第18條第1 項前段
    規定，不問屬於犯人與否，應沒收銷燬之，其包裝袋因接觸
    該毒品，衡情亦沾黏海洛因而難以析離（強行析離所費不合
    比例原則），應視同海洛因，併沒收銷燬之。
據上論斷，應依刑事訴訟法第273 條之1 第1 項、第299 條第1
項前段，毒品危害防制條例第10條第1 項、第2 項、第18條第1
項前段，刑法第11條、第47條第1 項、第62條前段、第51條第5
款，判決如主文。
本案經檢察官許大偉到庭執行職務
中    華    民    國    98    年    1     月    22    日
                  刑事第四庭    法  官  蔡嘉裕
以上正本證明與原本無異。
如不服本判決，應於收受本判決送達後10日內，向本院提出上訴
書狀（應敘述具體理由並附繕本），其未敘述上訴理由者，至遲
應於上訴期間屆滿後20日內，向本院補提理由書狀，切勿逕送上
級法院。
中    華    民    國    98    年    1     月    22    日
                                書記官  許倬維
附錄論罪科刑法條：
毒品危害防制條例第10條
施用第一級毒品者，處6月以上5年以下有期徒刑。
施用第二級毒品者，處3年以下有期徒刑。


司法院資訊處製作；財團法人民間司法改革基金會備份。
